# 请教连续审计下发生诉讼时的坏账计提问题？

提问人：赮毕钵罗 时间：2017-06-29 21:00:39
请问，假设A公司 15 年期末应收客户B 100万元 16 年期中，A发现B经营不善，迟迟不付，故提起诉讼，法院判A胜诉，要求B进行支付。截止 16 年期末，共收回 90 万元，还有 10 万元没有收回。 请教大家，如果我们做15-16年审计的话，针对 15 年期末的应收 100 万元， 15 年数据是否需要全额计提坏账？ 我觉得需要全额计提，因为根据 16 年情况可知站在 15 年期末那个时点，能否收回 100 万元实际存在疑虑，故应该全额计提坏账。

回答人：chenyiwei
关键是：依据截至 2015 年末可获得的信息，估计 2015 年末的可收回金额是多少。不能依据此后 2016 年内的判决和收回款项这一新情况反推出 2015 年末不存在重大的可收回性问题。使用“后见之明”推翻前期所作出的就前期实际状况而言合理的会计估计，是连续多期审计中的常见问题，需要注意避免。